【裁判字號】    89,易,1999
【裁判日期】    891009
【裁判案由】    家庭暴力防治法等
【裁判全文】
臺灣臺北地方法院刑事判決                        八十九年度易字第一九九九號
    公  訴  人  臺灣臺北地方法院檢察署檢察官
    被      告  甲○○
右列被告因家庭暴力防治法等案件，經檢察官聲請簡易判決處刑（八十九年度偵字第
八三六六號、第一三一四五號），嗣經本院受理後（八十九年度簡字第六八六號），
認為不宜以簡易判決處刑，而改以通常程序審理，本院判決如左：
    主  文
甲○○違反法院命遠離住居所之民事暫時保護令，處拘役拾日，如易科罰金，以
佰元折算壹日，緩刑貳年，緩刑期內付保護管束。
被訴傷害部分公訴不受理。
    事  實
一、甲○○與乙○○原係夫妻關係（業於民國八十九年九月六日辦理離婚登記），為
    家庭暴力防治法第三條所稱之家庭成員，甲○○明知乙○○因不堪其實施家庭暴
    力，而於八十九年四月十日向本院聲請民事暫時保護令，經本院於八十九年六月
    二十一日以八十九年暫家護字第六七號裁定核發民事暫時保護令，其內容為令甲
    ○○不得對乙○○實施身體或精神上不法侵害之行為、不得直接或間接對乙○○
    騷擾及應遠離乙○○位於台北市○○區○○路一段一四七巷五弄十二號三樓之住
    居所至少一百公尺距離，並由甲○○於八十九年六月二十六日收受上開暫時保護
    令。詎甲○○明知上開暫時保護令內容，竟於八十九年七月二日二十二時四十分
    許，違反該暫時保護令之規定，擅自進入上址。嗣於同日二十三時四十五分許，
    適警巡邏行經該址而查知上情。
二、案經被害人乙○○訴請台北市政府警察局信義分局報請台灣台北地方法院檢察署
    檢察官聲請簡易判決處刑，經本院受理後，認為不宜以簡易判決處刑，而改以通
    常程序審理。
    理  由
壹、被訴違反家庭暴力防治法部分：
一、右揭犯罪事實，業據被告甲○○於警訊及偵審中坦承不諱，核與被害人乙○○於
    警訊及偵查中所指述之情節相符；又被害人乙○○因不堪被告甲○○實施家庭暴
    力，而於八十九年四月十日向本院聲請民事暫時保護令，經本院於八十九年六月
    二十一日以八十九年暫家護字第六七號裁定核發民事暫時保護令，其內容為令甲
    ○○不得對乙○○實施身體或精神上不法侵害之行為、不得直接或間接對乙○○
    騷擾及應遠離乙○○位於台北市○○區○○路一段一四七巷五弄十二號三樓之住
    居所至少一百公尺距離，並由甲○○於八十九年六月二十六日收受上開暫時保護
    令，而於八十九年六月二十七日由台北市政府警察局信義分局執行保護令等事實
    ，業經本院依職權調閱八十九年暫家護字第六七號卷宗查明無訛，並有本院八十
    九年暫家護字第六七號民事暫時保護令影本及台北市政府警察局信義分局執行保
    護令交付物品清單影本各一紙在卷可稽，足徵被告之自白與事實相符。本件事證
    明確，被告犯行洵堪認定，應予依法論科。
二、查被告甲○○原係被害人乙○○之配偶，為家庭暴力防治法第三條第一款之家庭
    成員。核被告甲○○違反本院令其遠離被害人乙○○住居所之民事暫時保護令，
    擅自進入被害人乙○○住居所之行為，係犯家庭暴力防治法第五十條第四款之違
    反保護令罪。爰審酌被告與被害人原為夫妻關係，本應共營婚姻生活，竟率爾暴
    力相向，復於接獲上開民事暫時保護令後，竟無視保護令內容，擅自進入被害人
    住居所，然於犯後業與被害人達成和解，並由被害人於八十九年九月六日具狀撤
    回告訴表明不予追究之意，且於犯後坦承犯行，及其犯罪動機、目的、手段、智
    識程度及所生危害等一切情狀，量處如主文所示之刑，並諭知易科罰金之折算標
    準。又被告前未曾受有期徒刑以上刑之宣告，此有台灣高等法院檢察署刑案紀錄
    簡覆表在卷可稽，是被告經此次起訴審判後，當能知所警惕，而無再犯之虞，本
    院因認就其所宣告之刑，以暫不執行為適當，爰併宣告緩刑二年，以啟自新。末
    查，家庭暴力防治法第三十條第一項規定：「犯家庭暴力罪或違反保護令罪而受
    緩刑之宣告者，在緩刑期內應付保護管束。」，本件被告甲○○係因違反保護令
    罪而受緩刑之宣告，自應依家庭暴力防治法第三十條第一項之規定，併予宣告於
    緩刑期內付保護管束。
貳、被訴傷害部分：
一、公訴意旨另以：被告甲○○於八十九年三月二十四日凌晨零時三十分許，在臺北
    市○○區○○路一段一四七巷五弄十二號三樓住處，因酒醉晚歸而與其妻即告訴
    人乙○○發生口角，被告甲○○竟基於傷害人身體之犯意，動手毆打告訴人乙○
    ○，致告訴人乙○○受有臉部瘀傷一Ｘ一點五公分及後頭部血腫三Ｘ二公分之傷
    害。案經被害人乙○○訴由臺北市政府警察局信義分局報請臺灣臺北地方法院檢
    察署檢察官聲請簡易判決處刑。因認被告甲○○涉有刑法第二百七十七條第一項
    之傷害罪嫌等語。
二、按告訴乃論之罪，告訴人於第一審辯論終結前得撤回其告訴；又告訴經撤回者，
    應諭知不受理之判決，刑事訴訟法第二百三十八條第一項、第三百零三條第三款
    分別定有明文。
三、查本件告訴人乙○○告訴被告甲○○傷害案件，起訴書認被告係犯刑法第二百七
    十七條第一項之傷害罪，依同法第二百八十七條之規定，須告訴乃論。茲據告訴
    人表示撤回其告訴，並有撤回告訴狀一紙附卷可稽，爰依法為不受理之諭知。
據上論斷，應依刑事訴訟法第四百五十二條、第二百九十九條第一項前段、第三百零
三條第三款、家庭暴力防治法第五十條第四款、第三十條第一項、刑法第十一條前段
、第四十一條、第七十四條第一款、罰金罰鍰提高標準條例第二條，判決如主文。
本案經檢察官李韋昌到庭執行職務。
中    華    民    國      八十九      年      十        月      九      日
                                臺灣臺北地方法院刑事第九庭
                                      法  官  黃  雅  君
右正本證明與原本無異
如不服本判決，應於判決送達後十日內，向本院提出上訴狀。
                                      書記官  陳  怡  如
中    華    民    國      八十九      年      十        月     十二     日
附錄本案論罪科刑法條：
家庭暴力防治法第五十條第四款
違反法院依第十三條、第十五條所為之下列裁定者,為本法所稱之違反保護令罪,處三
年以下有期徒刑、拘役或科或併科新臺幣十萬元以下罰金：
一、禁止實施家庭暴力行為。
二、禁止直接或間接騷擾、接觸、通話或其他連絡行為。
三、命遷出住居所。
四、遠離住居所、工作場所、學校或其他特定場所。
五、命完成加害人處遇計畫、戒癮治療、精神治療、心理輔導或其他治療輔導。


司法院資訊處製作；財團法人民間司法改革基金會備份。
